臺灣臺北地方法院交通事件裁定　　　　　　　　　　九十一年度交聲字第一二九號
　　原處分機關　臺北市交通事件裁決所
　　異　議　人　甲○○
　　即受處分人
右列受處分人因違反道路交通管理處罰條例案件，對於臺北市交通事件裁決所中華民
國九十一年一月十八日所為之處分（原處分案號：北市裁三字第駕裁二二－Ａ八Ｃ七
０二二八五號），聲明異議，本院裁定如左：
    主      文
異議駁回。
    理      由
一、按汽車駕駛人，駕駛汽車在道路上蛇行，或以其他危險方式駕車者，處新臺幣（
    下同）六千元以上二萬四千元以下罰鍰，並當場禁止其駕駛。道路交通管理處罰
    條例第四十三條第一項第一款定有明文。且汽車駕駛人駕駛汽車有道路交通管理
    處罰條例第四十三條之情形者，除應依該條所規定之罰鍰處罰外，並應予記違規
    點數三點，道路交通管理處罰條例第六十三條第一項第三款亦定有明文。再行為
    人如係以危險方式在道路上駕駛機器腳踏車，嗣為警攔停舉發，而在舉發通知單
    上所載之應到案日期前聽候裁決，經主管機關調查後仍認定其有上開違規行為者
    ，依違反道路交通管理事件統一裁罰基準及處理細則第四十四條第一項及違反道
    路交通管理事件統一裁罰基準表（原名稱為違反道路交通管理事件統一裁罰標準
    表）之規定，需對該行為人處以一萬二千元之罰鍰，併予記違規點數三點，並吊
    扣該車輛牌照三個月。
二、本件受處分人甲○○於民國九十年十二月十二日上午七時五十分許，騎乘車號Ａ
    ＳＳ－四七六號重型機車，在台北市○○○路上以危險之方式在道路上行駛，適
    為在該路口執勤之台北市政府警察局大安分局交通分隊（下稱大安分局）員警楊
    龍賢以其有違反前揭道路交通管理處罰條例第四十三條第一項第一款規定之行為
    攔停掣單舉發，受處分人於舉發通知單上所載應到案日期前向原處分機關提出申
    訴，經原處分機關請舉發單位即大安局調查結果，仍認受處分人有前開違規行為
    ，原處分機關乃依前開道路交通管理處罰條例第四十三條第一項第一款、第六十
    三條第一項第三款（漏載第三款）及違反道路交通管理事件統一裁罰基準表規定
    ，於九十一年一月十八日裁處受處分人罰鍰一萬二千元，且依同條例第六十三條
    第一項第三款規定併予記受處分人違規點數三點，並吊扣該車輛牌照三個月（裁
    決書中漏植此段）。
三、受處分人甲○○矢口否認有於前開時地以危險方式在道路上駕車行駛之事實，辯
    稱略以：「當時我是在敦化南路及仁愛路口往和平東路的方向，在路口遇到黃燈
    我在停車線前我就停下來了，我後面有載一位同學，他的包包放在我車子前面的
    掛勾，他就從我後面到我前面把東西擺放到包包裡，我有講說把東西給我，我放
    就好了，同學就說他坐在後面腳會酸，所以他要下來走走，我說他站在馬路上不
    好看，就叫他在我前座前面先靠著，警員就在我前面看仁愛路上的來車，後來他
    轉頭有看到我，當時變燈了，警員就誤以為我前面戴著一位女同學在騎車。」云
    云。惟查：受處分人於前述時地由後座乘客騎乘機車為警舉發之違規事實，有台
    北市政府警察局違反道路交通管理事件通知單（掌電字第ＡＢＣ七０二二八五號
    ）一紙附卷足憑，而受處分人於舉發通知單上所載應到案日期內向原處分機關提
    出申訴，經原處分機關請舉發單位即大安分局調查結果認定受處分人違規屬實，
    此亦有大安分局九十一年一月十一日北市警安分交字第０九一六０二三五四００
    號書函一紙在卷足證，且經證人即本件舉發員警楊龍賢於本院九十一年九月三十
    日調查時到庭證稱：「當時受處分人從敦化南路北往南的方向在慢車道行駛，我
    見他騎乘機車前座載一位女子，我依交通管理條例告發他危險駕駛，駕駛人應坐
    機車前座，乘客應坐機車後座，違規人因乘客坐前座，駕駛人坐後座。當時受處
    分人在號誌變換為綠燈後他們就開始騎，我看見到他們違規，就攔車舉發，當時
    他說乘客是女子穿裙子坐後座跨坐不方便，所以才坐前面。」等語明確，此有訊
    問筆錄一份在卷可稽。又按證人楊龍賢為原處分機關認定受處分人有前述違規行
    為之原證人，其到庭在本院法官面前以言詞供述本件訴訟上之待證事實，本院由
    其上開供述已得有受處分人確有上開違規行為之心證，另於本件卷存證據資料內
    並無任何積極證據足以證明證人楊龍賢上開供述係屬虛偽，亦無有足以令人顯信
    其供述為不可採之品性證據或前科證據存在，本院自不得以證人楊龍賢為本件開
    單告發受處分人之員警而全盤抹煞其在訴訟上所具有之原證人資格。況查交通警
    察掣單舉發違反道路交通管理處罰條例所列之違規事實，本質上為行政處分，係
    公務員基於職務上之權力，依法就特定之具體事件所為之具公法上效果之單方面
    行政行為，基於公務員為公法上行為具有公信力之原則，該行政行為當可被推定
    為真正，其據以依法處分之事實認定亦為正確無誤。從而，受處分人上開空言否
    認，堪難採信。本件事證已臻明確，受處分人之右揭違規行為堪以認定。
四、綜上所述，受處分人確有在前揭時地以危險方式在道路上駕駛機器腳踏車之違規
    行為，從而，原處分機關依前揭道路交通管理處罰條例第四十三條第一項第一款
    、第六十三條第一項第三款及違反道路交通管理事件統一裁罰基準表規定裁處受
    處分人罰鍰一萬二千元，併予記違規點數三點，並吊扣該車牌照三個月（裁決書
    中漏植此段），核無違誤，本件異議為無理由，應予駁回。
據上論斷，應依道路交通案件處理辦法第十九條，裁定如主文。
中      華      民      國    九十一    年      十      月      八      日
                                臺灣臺北地方法院交通法庭
                                    法  官  蔡正雄
右正本證明與原本無異。
如不服本裁定，應於裁定送達後五日內向本院提出抗告狀。
                                    書記官  黃秀琴
中      華      民      國    九十一    年      十      月      九      日
